【裁判字號】    94,簡上,250
【裁判日期】    950109
【裁判案由】    竊盜
【裁判全文】
臺灣板橋地方法院刑事判決             94年度簡上字第250號
上  訴  人  臺灣板橋地方法院檢察署檢察官
上  訴  人  己○○
即  被  告
上列上訴人因被告竊盜案件，不服本院94年度簡字第1247號中華
民國94年3 月30日第一審判決（聲請簡易判決處刑案號：臺灣板
橋地方法院檢察署93年度速偵字第184 號、移送併辦案號：94年
度速偵字第324 號）提起上訴，暨移送併案審理（94年度速偵字
第702 號、94年度偵字第14118 、18175 號），本院管轄第二審
之合議庭判決如下：
    主  文
原判決撤銷。
己○○連續竊盜，累犯，處有期徒刑肆月，如易科罰金，以佰
元折算壹日。
    事  實
一、己○○前有多次詐欺、竊盜前科，於民國92年間因詐欺案件
    ，經台灣台北地方法院以93年度簡字第722 號判決處有期徒
    刑3 月，於93年5 月4 日確定，並於93年6 月20日縮刑期滿
    執行完畢。竟仍不知悔改，基於意圖為自己不法所有之竊盜
    概括犯意，自如附表所示之94年1 月29日起至同年10月20日
    止，各在如附表所示地點，徒手竊取如附表所示之啤酒、罐
    頭等物品後，並以藏放在衣服口袋內步離收銀台之相同手法
    ，多次行竊得逞，嗣分別旋為如附表所示之賣場收銀台外之
    安全人員當場發覺而以如附表所示方式查獲。
二、案經台北縣政府警察局海山分局、土城分局、樹林分局報告
    臺灣板橋地方法院檢察署檢察官聲請簡易判決處刑暨移送本
    院併案審理。
    理  由
一、訊據被告己○○於警詢、偵訊及本院審理中對於上開犯罪事
    實均坦承不諱，且經證人丁○○、甲○○、戊○○、丙○○
    、馬文杰等人於警詢中證述明確（見乙○速偵字第184 號卷
    第9 頁以下、速偵字第324 號卷第28頁以下、速偵字第702
    號卷第10頁以下、偵字第14118 號卷第16頁以下、偵字第18
    175 號卷第23頁以下），並有贓物認領保管單5 紙在卷可稽
    （見乙○速偵字第184 號卷第18頁、速偵字第324 號卷第32
    頁、速偵字第702 號卷第13頁、偵字第14118 號卷第19 頁
    、偵字第18175 號卷第28頁）。足認被告上開自白與事實相
    符，而得採為認定之依據。本件事證明確，被告犯行洵堪認
    定。
二、核被告己○○所為，係犯刑法第320 條第1 項之竊盜罪。被
    告先後多次為如附表所示竊盜犯行，乃均基於相同之動機，
    且時間緊接，行竊手法完全相同，所犯又為犯罪構成要件相
    同之罪名，顯係基於概括犯意反覆為之，為連續犯，應依刑
    法第56條之規定以一罪論，並加重其刑。原聲請簡易判決處
    刑意旨雖未敘及如附表所示編號3.至5.之犯罪事實，然此部
    分與如附表所示編號1.、2.部分，既有如前所述之連續犯之
    裁判上一罪關係，本院自得併予審理，併此敘明。又被告有
    如事實欄所示之前案紀錄及刑之執行情形，有台灣高等法院
    被告全國前案紀錄表一件在卷可查，被告於前開有期徒刑執
    行完畢後，再犯本件有期徒刑以上之罪，為累犯，應依刑法
    第47條之規定，遞予加重其刑。
三、原審予以論罪科刑，並非無見，被告不服原判決提起上訴，
    固屬無理由；惟原判決未及審究如附表編號3.至5.所示之犯
    罪事實，故檢察官上訴意旨指摘原判決不當，為有理由，仍
    應由本院予以撤銷改判。本院審酌被告於89年間因竊盜案件
    ，經本院以90年度簡字第95號判處罰金2000元確定，又於93
    年間因竊盜案件，經台灣士林地方法院以93年度士簡字第30
    6 號判處罰金4000元確定，竟又連續犯下如附表所示竊盜犯
    行，顯無悛悔之意，及其供承係因飢餓始前往賣場竊取食物
    之犯罪動機、目的及手段，並考量被告所竊得財物價值非鉅
    ，且均已由被害人領回等被害人所受損害，與被告多次竊盜
    對於社會治安之危害程度，並考量其能坦承犯行之犯後態度
    等一切情狀，量處如主文所示之刑，並諭知易科罰金折算標
    準。
據上論斷，應依刑事訴訟法第455 條之1 第1 項、第3 項、第36
9 條第1 項、第299 條第1 項前段，刑法第56條、第320 條第1
項、第47條、第41條第1 項前段，罰金罰鍰提高標準條例第1 條
前段、第2 條，判決如主文。
本案經檢察官魏正杰到庭執行職務。
中    華    民    國    95    年    1     月    9     日
                  刑事第十五庭  審判長法  官  林海祥
                                      法  官  朱敏賢
                                      法  官  汪怡君
上列正本證明與原本無異。
不得上訴。
                                      書記官  李郁禎
中    華    民    國    95    年    1     月    10    日
附表：
┌──┬──────────┬──────────┬──────┬─────────┐
│編號│犯罪時間            │犯罪地點            │所竊物品    │查獲經過          │
├──┼──────────┼──────────┼──────┼─────────┤
│1.  │94年1月29日下午3時許│台北縣板橋市○○路2 │台灣啤酒1瓶 │經該賣場安全課人員│
│    │                    │段31號地下室「家樂福│（價值30元）│丁○○發覺而報警當│
│    │                    │」賣場              │            │場查獲            │
├──┼──────────┼──────────┼──────┼─────────┤
│2.  │94年2月23日下午4時30│台北縣土城市○○街25│嘉士伯啤酒1 │經該賣場安全課人員│
│    │分許                │號「大潤發」賣場    │瓶、珍鮪大鮪│戊○○發覺而報警當│
│    │                    │                    │魚罐頭1個（ │場查獲            │
│    │                    │                    │價值105 元）│                  │
├──┼──────────┼──────────┼──────┼─────────┤
│3.  │94年5 月9 日下午1 時│台北縣樹林市○○路11│金牌啤酒2瓶 │經賣場安全課人員吳│
│    │50分許              │8號「家樂福」賣場   │（價值56元）│泰德發覺而報警當場│
│    │                    │                    │            │查獲              │
├──┼──────────┼──────────┼──────┼─────────┤
│4.  │94年8 月20日下午5 時│台北縣土城市○○路15│台灣啤酒1 瓶│經賣場安全課人員張│
│    │40分許              │2 號「家樂福」賣場  │、油漬沙丁魚│育誠發覺當場報警查│
│    │                    │                    │罐頭1 個（價│獲                │
│    │                    │                    │值80元）    │                  │
├──┼──────────┼──────────┼──────┼─────────┤
│5.  │94年10月20日下午3 時│台北縣樹林市○○路11│朝日啤酒1瓶 │經賣場安全課人員馬│
│    │50分許              │8號「家樂福」賣場   │（價值30元）│文杰發覺當場報警查│
│    │                    │                    │            │獲                │
└──┴──────────┴──────────┴──────┴─────────┘
附錄本案論罪科刑法條全文：
中華民國刑法第320條
意圖為自己或第三人不法之所有，而竊取他人之動產者，為竊盜
罪，處五年以下有期徒刑、拘役或五百元以下罰金。
意圖為自己或第三人不法之利益，而竊佔他人之不動產者，依前
項之規定處斷。
前二項之未遂犯罰之。


司法院資訊處製作；財團法人民間司法改革基金會備份。
